【裁判字號】    97,交簡附民,168
【裁判日期】    970930
【裁判案由】    公共危險
【裁判全文】
臺灣板橋地方法院刑事附帶民事訴訟判決
                                 97年度交簡附民字第168號
原      告  甲○○
被      告  乙○○
上列被告因本院97年度交簡字第3601號公共危險之刑事案件，經
原告提起附帶民事訴訟，本院判決如下：
    主      文
原告之訴及假執行之聲請均駁回。
    事實及理由
一、原告起訴主張之意旨：原告於民國97年5 月27日遭被告因酒
    後駕車撞擊並造成車輛受有損害，被告雖多次表明要賠償，
    卻一再拖延，致原告受損之車輛遲未能取回，為此訴請被告
    賠償車輛修理費用及車損期間之營業損失等語，並聲明請求
    ：被告應賠償原告新台幣43,180元及自起訴狀繕本送被告之
    翌日起至清償日止，按年息百分之5 計算之利息；原告並願
    供擔保請准宣告假執行。被告方面則未為任何聲明或陳述，
    亦未提出任何書狀。
二、按因犯罪而受損害之人，於刑事訴訟程序得附帶提起民事訴
    訟，對於被告及依民法負賠償責任之人，請求回復其損害。
    又提起附帶民事訴訟，應於刑事訴訟起訴後第二審辯論終結
    前為之，但在第一審辯論終結後提起上訴前，不得提起，刑
    事訴訟法，刑事訴訟法第487 條、第488 條定有明文。且按
    在刑事訴訟中，因有訴訟程序可資依附，是以隨時可以提起
    附帶民事訴訟；若在辯論終結之後，已無「訴訟」可言，自
    不得再行提起附帶民事訴訟；須待提起上訴後，案件繫屬於
    第二審時，始有「訴訟」程序可資依附，始得再行提起附帶
    民事訴訟，刑事訴訟法第488 條之規定其故在此；反之，在
    簡易程序，刑事簡易案件在法院繫屬中，其簡易程序猶在，
    自得隨時提起附帶民事訴訟；若案件業經判決而終結，已無
    繫屬，自無程序可資依附，自然須待提起上訴後，案件繫屬
    於第二審時，始有「訴訟」程序可資依附，始得再行提起附
    帶民事訴訟。進而言之，在刑事通常訴訟程序，第一審辯論
    終結後，案件尚未判決，其訴訟繫屬尚在，猶不得提起附帶
    民事訴訟，則舉輕以明重，在刑事簡易程序，案件既經判決
    而終結，其案件之繫屬已不存在，即無程序可資依附而得提
    起附帶民事訴訟此有92年11月26日臺灣高等法院暨所屬法院
    92年法律座談會刑事類提案第35號之研討結果可資參照（詳
    臺灣高等法院暨所屬法院92年法律座談會彙編第456-458 頁
    ）。再按法院認為原告之訴不合法或無理由者，應以判決駁
    回之，刑事訴訟法第502 條第1 項已有規定。
三、查本件被告乙○○被訴公共危險罪部分，業經本院於97 年7
    月31日以刑事簡易判決而告終結，已無繫屬，自無程序可資
    依附，原告迄於同年8 月13日始具狀提起附帶民事訴訟，有
    本院收文章可稽，是依上開說明，顯有未合。再者，依前開
    刑事訴訟法第487 條之規定，原告得提起附帶民事訴訟請求
    被告賠償者，限於其因被告犯罪所受之損害，然依本件情形
    觀之，被告所觸犯之刑事罪責係刑法第185 條之3 之公共危
    險罪，且其因酒駕行為，雖有不慎撞及被害人即原告所駕汽
    車之舉，但並未造成原告之身體受有傷害，尚無另構成過失
    傷害罪，故被害人因本件被告犯罪所受之損害，顯不及於其
    所有之機車於車禍中毀損之部分，是其在本件附帶民事訴訟
    中請求被告賠償其機車毀損後回復原狀之修理費用及車損期
    間之營業損失，於法亦有不合。從而依上開說明，本件原告
    之訴，並非合法，自應予以駁回，又原告之訴，既經駁回，
    其所為假執行之聲請，亦失所依附，應併予駁回。。
四、爰依刑事訴訟法第502 條第1 項，判決如主文。
中    華    民    國    97    年    9     月    30   日
                刑事第十八庭  審判長法  官  林淑婷
                                    法  官  饒金鳳
                                    法  官  邱景芬
以上正本證明與原本無異
對於本判決如有不服，應於送達後10日內，向本院提出上訴狀
                                    書記官  曾千庭
中    華    民    國    97    年    10    月    3     日


司法院資訊處製作；財團法人民間司法改革基金會備份。
